【裁判字號】    92,易緝,166
【裁判日期】    920930
【裁判案由】    傷害
【裁判全文】
臺灣板橋地方法院刑事判決                        九十二年度易緝字第一六六號
    公  訴  人  臺灣板橋地方法院檢察署檢察官
    被      告  甲○○
右列被告因傷害案件，經檢察官提起公訴（九十一年度偵字第一一二三六號），本院
判決如左：
    主  文
甲○○共同傷害人之身體，累犯，處罰金壹仟元，如易服勞役，以參佰元折算壹日。
    事  實
一、緣賴煌棋與賴滄杰（以上二人已先行審結）係父子關係，甲○○（曾於民國八十
    七年間因竊盜案件，經台灣士林地方法院判處有期徒刑八月，八十八年二月二十
    三日經台灣高等法院駁回上訴確定；又於八十七年八月六日因竊盜案件，經台灣
    台北地方法院以八十七年度易字第一二九七號判處有期徒刑一年，八十七年九月
    七日判決確定；又於八十八年九月三十日因侵占案件，經台灣台北地方法院以八
    十七年度易字第三七八三號判處有期徒刑六月確定，上開三件案件合併應執行有
    期徒刑二年，於九十年三月二十二日因縮短刑期假釋出監）係賴煌棋僱用之司機
    ，賴煌棋在基隆市○○區○○路二五四號博愛仁愛之家內設立暖光診所，乙○○
    （亦已審結）原為暖光診所僱用之醫師，惟另在台北縣五股鄉○○路六十二號五
    福診所兼差。九十一年四月十日下午三時五十分許，乙○○因無故離開暖光診所
    ，未到暖光診所看診，賴煌棋乃與其子賴滄杰、司機甲○○、護士王盈惠一同前
    往台北縣五股鄉○○路六十二號乙○○兼差之五福診所理論，告知乙○○如不去
    上班，即應退還薪資，或者一同前往衛生機關，將暖光診所之大小印鑑更換回來
    ，雙方因而發生口角，進而乙○○基於普通傷害之犯意，賴煌棋、賴滄杰、甲○
    ○益基於普通傷害之犯意聯絡，發生互毆，致使賴滄杰受有右前臂前側刮傷痕（
    陸乘零點五公分）併瘀傷（三乘二公分）、左前側背側挫傷（二乘二公分），甲
    ○○受有前胸挫傷淤腫（八乘六公分），乙○○受有前胸下方挫瘀傷（四乘零點
    五公分）之傷害。
二、案經告訴人乙○○告訴後由台北縣政府警察局蘆洲分局報由台灣板橋地方法院檢
    察署檢察官偵查起訴。
    理  由
一、訊據被告甲○○矢否認傷害犯行，辯稱：我根本沒有動手打他，只是要他把話說
    清楚，要把他擋下來，他就拿起公事包揮，所以才有拉扯云云。經查，上開傷害
    犯行，業據告訴人乙○○先後於警訊時及本院訊問時指訴在卷，核與證人即護士
    王盈惠於警訊及本院訊問時所證述之情節相符，復有台北縣立三重醫院驗傷診斷
    書一紙附卷可稽。被告甲○○所辯為不可採。本件事證明確，被告犯行堪以認定
    。
二、核被告甲○○之所為，均係犯刑法第二百七十七條第一項之普通傷害罪。被告甲
    ○○與賴煌棋、賴滄杰三人間，就上開傷害犯行，有犯意之聯絡及行為之分擔，
    均為共同正犯。另被告前受有期徒刑之執行完畢後（有台灣高等法院被告全國前
    案紀錄表一件附卷可稽），五年內再犯本件有期徒刑以上之罪，為累犯，應依法
    加重其刑。爰審酌被告甲○○係因細故而生口角爭執、被害人所受傷害甚輕罪顯
    見被告出手尚有節制所生危害不大及犯後之態度等一切情狀，量處如主文所示之
    刑，並均諭知易服勞役之折算標準。
據上論斷，應依刑事訴訟法第二百九十九條第一項前段，刑法第二十八條、第二百七
十七條第一項、第四十七條、第四十二條第二項，罰金罰鍰提高標準條例第一條前段
、第二條，判決如主文。
本案經檢察官陳孟黎到庭執行職務
中      華      民      國    九十二    年      九      月     三十     日
                                  臺灣板橋地方法院刑事第三庭
                                       法  官    胡 堅 勤
右正本證明與原本無異。
如不服本判決，應於判決送達後十日內，向本院提出上訴狀。
                                       書記官    吳 詩 琳
中      華      民      國    九十二    年      九      月     三十     日
附錄本案論罪科刑法條全文
刑法第二百七十七條
傷害人之身體或健康者，處三年以下有期徒刑，拘役或一千元以下罰金。
犯前項之罪，因而致人於死者，處無期徒或七年以上有期徒刑；致重傷者，處三年以
上十年以下有期徒刑。


司法院資訊處製作；財團法人民間司法改革基金會備份。
